【裁判字號】    96,交聲,1095
【裁判日期】    970430
【裁判案由】    聲明異議
【裁判全文】
臺灣彰化地方法院交通事件裁定
                            九十六年度交聲字第一０九五號
原處分機關  交通部公路總局臺中區監理所彰化監理站
異  議  人
即受處分人  乙○○
上列受處分人因違反道路交通管理處罰條例案件，對於交通部公
路總局臺中區監理所彰化監理站九十六年十月二十三日所為之二
處分（彰監四字第裁六四─Ｉ00000000號、彰監四字第
裁六四─Ｉ00000000號），聲明異議，本院裁定如下：
    主  文
異議駁回。
    理  由
一、原處分機關係以：本件係彰化縣察局保安警察隊於民國九十
    六年八月三十一日以彰警交字第Ｉ00000000、Ｉ0
    0000000號違規通知單，當場舉發異議人乙○○駕駛
    車牌號碼一四九０─ＨＱ號自小客車，於九十六年八月三十
    一日下午十一時三十分許，在彰化縣田中鎮○○路四八二號
    前「駕駛人行駛中撥接行動電話，通話中行駛公路」、「駕
    駛人未繫安全帶行駛公路」違規，爰分別依道路交通管理處
    罰條例第三十一條之一第一項、第三十一條第一項之規定，
    各處罰異議人新臺幣（下同）三千元、一千五百元等語。異
    議人即受處分人乙○○之聲明異議狀則以：伊係停在路邊後
    始接聽行動電話及將安全帶打開，並無上開二違規行為云云
    而提出異議。
二、按「汽車駕駛人於行駛道路時，使用手持式行動電話進行撥
    接或通話者，處駕駛人新臺幣三千元罰鍰。」，道路交通管
    理處罰條例第三十一條之一第一項定有明文。復按「汽車行
    駛於道路上，其汽車駕駛人或前座乘客未繫安全帶者，處駕
    駛人新臺幣一千五百元罰鍰。」，道路交通管理處罰條例第
    三十一條第一項亦著有明文。
三、經查：（一）證人即舉發員警甲○○於本院訊問時到庭具結
    證稱：「（問：本件兩案是否是你當場舉發？（提示舉發單
    二紙））是的。（問：請說明舉發經過？）當時是九十六年
    八月三十一日晚上十一時三十分，在田中鎮○○路四八二號
    號前，當時違規人行駛速度很緩慢，我們警車就隨後與他併
    行，違規人駕駛座的車窗是我們靠過去與他併行之前就已經
    是全部搖下的狀態，我們看到他在講電話，我們就當場欄查
    ，違規人就停下來，同時我們也看到他沒有繫安全帶。（問
    ：很確定看到駕駛人也就是異議人乙○○當時坐在駕駛座內
    講電話？）確定，當時異議人右手拿手機，左手握方向盤，
    因為他的車子還在緩慢行駛中，我有看到他的嘴型在動，講
    什麼我沒有辦法聽到。．．．（問：對於異議人的異議狀所
    載有何意見？（提示並告以要旨））一、當時我看到的是他
    在講電話，而且他駕駛的車輛是行駛中，他的車速大約時速
    二、三十公里，所以異議人異議狀所寫不實在。二、我們當
    場將異議人欄查，確實親眼看到異議人的違規事實，而且是
    看得一清二楚，．．．（問：一開始與異議人車輛並行，發
    現異議人沒有繫安全帶時，異議人駕駛的車輛是行進中？）
    是的。」等語綦詳。（二）而交通警察掣單舉發違反道路交
    通管理處罰條例所列之違規事實，本質上為行政處分，係公
    務員基於職務上之權力，依法就特定之具體事件所為之具公
    法上效果之單方面行政行為，基於公務員為公法上行為具有
    公信力之原則，該行政行為本可被推定為真正；況異議人上
    開違規事實，業據證人甲○○警員於本院訊問時到庭結證明
    確，且依本案卷證並無任何積極證據足以證明舉發員警所為
    之舉發有何不當或違法之處，異議人於本院訊問時並陳稱：
    伊有於九十六年八月三十一日下午十一時三十分許，駕駛車
    牌號碼一四九０─ＨＱ號自小客車，途經彰化縣田中鎮○○
    路四八二號前為警舉發，又因伊聽到其所有之行動電話響時
    ，發現前開行動電話在副駕駛座的座位底下，其伸手要撿行
    動電話，但因為安全帶綁住沒有辦法撿，其便將安全帶解開
    ，當時其車速確實約為時速二、三十公里，其撿到行動電話
    後，就將行動電話滑蓋推開，其所有的前開行動電話之滑蓋
    一經推開就可以通話等語，並於聲明異議狀內載明其確有以
    行動電話與友人通話之情事（惟辯稱係於其所駕之車輛停放
    在路旁時始接聽），益足徵證人甲○○上開證述，並非虛妄
    而足以採信；異議人辯稱：伊並無前開二違規行為云云，尚
    無可採。（三）綜上所陳，異議人有於前開遭舉發之時、地
    ，於駕車行駛道路時，未繫安全帶及使用行動電話通話之違
    規行為，足以認定。從而，原處分機關分別依道路交通管理
    處罰條例第三十一條之一第一項、第三十一條第一項之規定
    ，各裁處異議人即汽車駕駛人新臺幣三千元、一千五百元，
    均合無不當。本件異議為無理由，應予駁回。
據上論斷，應依道路交通案件處理辦法第十九條，裁定如主文。
中    華    民    國  九十七  年    四    月  三十    日
                  交通法庭  法  官  李雅俐
以上正本證明與原本無異
如不服本裁定，應於裁定送達後5日內，向本院提出抗告狀。
中    華    民    國  九十七  年    四    月  三十    日
                            書記官  陳秀娟


司法院資訊處製作；財團法人民間司法改革基金會備份。
